# 同一控制下的吸收合并

提问人：bandra 时间：2022-09-26 12:38:39
陈版：请教个关于同一控制下吸收合并的问题：
甲、乙公司合资设立A公司，分别持股70%、30%；后甲、乙、A共同投资设立B公司，三者分别持有40%、40%、20%的股权。
若干年后，甲、乙公司决定重组A公司，将B公司的资产负债按账面价值并入A公司。
请问： 1 、在会计处理上，A公司是视同同一控制下吸收合并B公司处理吗？
2 、由于甲乙公司持有的A、B公司股权比不同，若A公司吸收合并B公司后A公司的股权比保持不变（ 甲、乙依旧持股70%、30%） ，A公司合并报表是视同无偿购买少数股东股权处理增加资本公积吗？（假设被吸收合并时B公司账面净资产大于零）

回答人：chenyiwei
1 、如果甲（持股70%）能控制A，则甲同时也可以控制B。相应地，在这种情况下，A合并B属于同一控制下合并。
2 、A吸收合并B，由于A此前持有B20%的股权，故对A而言属于分步交易实现同一控制下合并。对甲而言，应计算在存续公司（A）中享有的净资产份额，与此前吸收合并前的A、B公司中所享有净资产份额之和相比较，两者差额按权益性交易原则调整甲合并报表层面的资本公积。